# 等额应纳税暂时性差异和可抵扣暂时性差异的单项交易

提问人：安好 时间：2023-10-17 09:55:43
请教陈版，解释 16 号强调初始确认的资产和负债导致产生等额应纳税暂时性差异和可抵扣暂时性差异的单项交易，如果经营租赁确认的使用权资产和租赁负债金额不一致的话，是仍然要分别确认递延所得税资产和递延所得税负债，还是可以按豁免处理不确认？谢谢！

回答人：chenyiwei
经营租赁确认的使用权资产和租赁负债金额不一致的情况，一般是由预付租金、激励措施等原因引起的，这类情况下，使用权资产和租赁负债的计税基础不为零（或者这两项资产、负债的计税基础为零，但同时存在另一项账面价值为零但计税基础不为零的资产或负债，如预付租金）。因此，这类情况下与使用权资产相关的应纳税暂时性差异金额和与租赁负债相关的可抵扣暂时性差异金额总是一致的，不应存在因暂时性差异金额不一致导致无法在初始确认使用权资产和租赁负债时确认递延所得税资产、递延所得税负债的情况。